【裁判字號】    98,審交易,286
【裁判日期】    980831
【裁判案由】    公共危險
【裁判全文】
臺灣桃園地方法院刑事判決           98年度審交易字第286號
公  訴  人  臺灣桃園地方法院檢察署檢察官
被      告  甲○○
                    桃園縣龍潭.
指定辯護人  本院公設辯護人  陳瑞明
上列被告因公共危險案件，經檢察官提起公訴（98年度偵字第14
302 號），本院判決如下：
    主  文
甲○○服用酒類，不能安全駕駛動力交通工具而駕駛，累犯，處
有期徒刑柒月。
    事  實
一、被告甲○○前有偽造文書及3 次因服用酒類不能安全駕駛動
    力交通工具而駕駛罪前科，其中於民國94年間，因服用酒類
    不能安全駕駛動力交通工具而駕駛及偽造文書罪，經本院以
    94年度壢交簡字第1626號判決分別判處有期徒刑3 月、3 月
    ，定應執行有期徒刑5 月確定，於95年1 月27日易科罰金執
    行完畢。再於96年間，因服用酒類不能安全駕駛動力交通工
    具而駕駛罪，經本院以96年度壢交簡字第3612號判決判處有
    期徒刑6 月確定，於97年3 月24日易科罰金執行完畢（均構
    成累犯）。
二、詎其仍不知悔改，於98年 6月18日23時20分至同日23時30分
    許，在桃園縣龍潭鄉○○路之某友人住處內飲用高粱酒，已
    達不能安全駕駛動力交通工具之程度，竟仍於同日晚間23時
    30分許，自上址騎乘車牌號碼RQZ-176 號輕型機車上路，嗣
    於同日晚間23時41分許，行經桃園縣龍潭鄉○○路與龍吟街
    口時，為警攔查，經測得其吐氣所含酒精濃度高達每公升0.
    57毫克，始查悉上情。
三、案經桃園縣政府警察局龍潭分局報告臺灣桃園地方法院檢察
    署檢察官偵查起訴。
    理  由
一、本件認定事實所引用之證據方法（詳下述及者，包含人證、
    書證、物證等），並無證據證明係公務員違背法定程序所取
    得，檢察官、被告甲○○於審判期日對本院提示之卷證均陳
    明沒意見，而未提出證據能力方面之爭執，且卷內之文書證
    據，亦無刑事訴訟法第159 條之4 之顯有不可信之情況或其
    他不得作為證據之情形，本院審酌引為證據亦為適當，是依
    刑事訴訟法第159 條之1 第2 項、第159 條之4 、之5 等規
    定，下述認定事實所引用之證據方法均有證據能力，合先敘
    明。
二、本案被告所犯係刑事訴訟法第376 條第1 款最重本刑為3 年
    以下有期徒刑之罪，其於準備程序中就被訴事實為有罪之陳
    述，爰依刑事訴訟法第284 條之1 規定獨任進行審判程序。
三、被告於警詢、偵訊及本院準備程序中均坦承於上揭時、地，
    其飲酒後騎車，經警取締實施酒測，測得其吐氣所含酒精成
    分為每公升0.57毫克而查獲，且有酒精測定紀錄表1 紙顯示
    其吐氣所含酒精成分為每公升0.57毫克情形可佐。而依警員
    所製作之測試觀察紀錄表所載：其駕駛有車身搖擺不定，駕
    駛操控力欠佳情形，駕駛過程因酒後駕車原因，顯然無法正
    常駕駛，查獲、測試或問訊過程，有多語等情事。另被告經
    警實施「雙腳併攏，雙手向前平伸，閉眼，輪流使用左、右
    手的食指指尖觸摸鼻尖」、「閉雙眼，30秒內朗誦阿拉伯數
    目由1001、1002到1030」、「用筆在兩個同心圓之間的零點
    五公分環狀帶，畫另一個圓」等生理協調平衡檢測項目不合
    格，有汽車駕駛人酒後駕車生理協調平衡檢測紀錄卡1 紙在
    卷可稽。又依交通部運輸研究所90年9 月24日運安字第9000
    05854 號函所載呼氣中酒精濃度每公升含量為0.25毫克，即
    相當於血液中酒精濃度（ＢＡＣ）百分之0.05，且依該函所
    附該所79年「駕駛人行為反應之研究－酒醉駕車對駕駛行為
    之分析研究」指出：ＢＡＣ達百分之0.03至百分之0.05時
    ，對駕駛能力之影響為：多數駕駛人心境逐漸變幻不定，視
    覺與反應靈敏性減弱，對速度及距離的判斷力差。對心理行
    為之影響為：觀察力逐漸欠缺，心情漸趨輕鬆，自信心增加
    ，多話，精神狀態處於陶醉感。ＢＡＣ到達百分之0.05至
    百分之0.08時，對駕駛能力之影響為：反應遲鈍，駕駛能力
    受損，遲而不決或決而不行。對心理行為之影響為：情緒鬆
    弛，感情與行為趨向誇張，肌肉不協調，精神處於興奮狀態
    。ＢＡＣ到達百分之0.08至百分之0.15時，對駕駛能力之
    影響為：判斷力嚴重受到影響，體能與精神協調受損，駕駛
    之體能困難增加。對心理行為之影響為：產生情緒異常現象
    ，步伐不平穩，言語不清，反應惡劣，記憶及判斷力受損，
    精神處於錯亂狀態。超過百分之0.15時，對駕駛能力之影
    響為：視線搖晃，駕駛已進入恍惚狀態，判斷及理解遭到扭
    曲，駕駛不穩定。對心理行為之影響為：意識不明，嘔吐，
    站、走及講話困難，責任感喪失，精神處於麻痺狀態。超
    過百分之0.5 時，對駕駛人能力之影響為：無法開車。對心
    理行為之影響為：爛醉如泥，失去知覺可能致死，精神處於
    昏睡狀態。被告於本件所測得之吐氣所含酒精成分為每公升
    0.57毫克，相當於血液中酒精濃度（ＢＡＣ）百分之0.114
    ，依上開說明，其體能與精神協調，記憶及判斷力均受到當
    程度之影響而減退，駕駛能力呈不穩定狀態。益見被告當時
    確已達於不能安全駕駛動力交通工具程度，而仍騎車。本件
    事證已經明確，被告犯行堪予認定，應予依法論科。
四、核被告所為，係犯刑法第185 條之3 之服用酒類不能安全駕
    駛動力交通工具而駕駛罪。被告有如事實欄所載之前案及執
    行紀錄，有臺灣高等法院被告前案紀錄表1 份在卷可考，其
    於有期徒刑執行完畢後5 年以內故意再犯本件有期徒刑以上
    之罪，為累犯，應依法加重其刑。爰審酌被告前有多次酒後
    駕車之公共危險前科，為滿足自身一時之享樂及便利，罔顧
    自身行車安全，更無視於公眾交通安全，於飲酒後已達不能
    安全駕駛動力交通工具之程度，仍騎乘機車於道路，經測得
    吐氣所含酒精成分達每公升0.57毫克，所幸未造成他人傷亡
    及財產損失之犯罪情節，以及檢察官求處有期徒刑8 月尚嫌
    過重等一切情狀，量處如主文所示之刑。
據上論斷，應依刑事訴訟法第284 條之1 、第299 條第1 項前段
，刑法第185 條之3 、第47條第1 項，刑法施行法第1 條之1 第
1 項。
本案經檢察官潘怡華到庭執行職務。
中    華    民    國    98    年    8     月    31    日
                      交通法庭  法  官  徐  培  元
以上正本證明與原本無異。
如不服本判決應於收受判決後10日內向本院提出上訴書狀，並應
敘述具體理由。其未敘述上訴理由者，應於上訴期間屆滿後20日
內向本院補提理由書 (均須按他造當事人之人數附繕本)「 切勿
逕送上級法院」。
                                書記官  張  筆  隆
中    華    民    國    98    年    8     月    31    日
附錄論罪科刑依據之法條：
刑法第185條之3
服用毒品、麻醉藥品、酒類或其他相類之物，不能安全駕駛動力
交通工具而駕駛者，處一年以下有期徒刑、拘役或科或併科十五
萬元以下罰金。


司法院資訊處製作；財團法人民間司法改革基金會備份。
